臺灣高等法院臺南分院刑事判決
111年度原金上訴字第24號
上  訴  人  
即  被  告  楊子緯



選任辯護人  郭廷慶律師
上列上訴人因詐欺等案件，不服臺灣臺南地方法院111年度原金
訴字第4號中華民國111年7月28日第一審判決（起訴案號：臺灣
臺南地方檢察署110年度偵字第7303號、110年度偵字第14137號
、110年度偵字第16127號），針對量刑部分提起上訴，本院判決
如下：
    主  文
上訴駁回。
     事實及理由
一、本院認定之事實、證據及理由，與第一審判決書之記載相同
    ，茲引用之，如附件。
二、被告提起上訴意旨略以：被告並無前科，更無詐欺紀錄，且
    參與的程度較輕，又無因犯罪而有所得，此外，被告正值壯
    年，現有工作，且已回歸正常生活，又被告坦承犯罪，態度
    良好，請審酌上情，依給予酌減刑責，並從輕量刑云云。
三、按刑之量定，為求個案裁判之妥當性，法律賦予法院裁量之
    權，量刑輕重，屬為裁判之事實審法院得依職權自由裁量之
    事項。苟其量刑已以行為人之責任為基礎，並斟酌刑法第57
    條各款所列情狀，在法定刑度內，酌量科刑，如無偏執一端
    ，致明顯失出失入情形，上級審法院即不得單就量刑部分遽
    指為不當或違法（最高法院72年度台上字第6696號判決意旨
    參照）。經查：
  ㈠原審以被告之責任為基礎，斟酌刑法第57條之各款事由而為
    刑之量定，已於理由欄中詳加論敘載明（見原判決第7頁）
    ，既未逾越法定刑度，亦未違反比例原則或罪刑相當原則，
    難認有何濫用權限情形；又依前科紀錄顯示，被告尚有其他
    詐欺案件正在審理中，而參與詐騙集團犯案，破壞人與人之
    間的信任關係，危害社會治安，為社會一般人所深惡痛絕，
    被告實施此等行為，客觀上顯無情堪憫恕之情形，自無刑法
    第59條酌減其刑之適用，其以其個人庭因素，請求再予酌減
    ，從輕量刑，自屬無據。
　㈡刑法第339條之4第1項之加重詐欺罪，其法定刑為1年以上7年
    以下有期徒刑，得併科100萬元以下罰金，本件原審就被告
    所犯3罪，均量處有期徒刑1年2月，已接近法定最低度刑，
    顯無過重之虞，定刑部分，僅量定有期徒刑1年6月，已折讓
    甚多的刑期，對被告非常有利，客觀上已無往下調降之可能
    ，被告以原審量刑或定刑過重為由，提起上訴，為無理由。
　㈢綜上，被告以上開理由提起上訴指摘原審判決不當，請求撤
    銷改判，為無理由，應予駁回。
據上論結，應依刑事訴訟法第368條、第373條，判決如主文。
本案經檢察官黃銘瑩提起公訴，檢察官黃朝貴到庭執行職務。
中　　華　　民　　國　　111 　年　　12　　月　　8　　日
                  刑事第六庭    審判長法　官  吳勇輝
                                      法　官  包梅真
                                      法　官  黃國永
以上正本證明與原本無異。
如不服本判決應於收受送達後20日內向本院提出上訴書狀，其未
敘述上訴理由者，並得於提起上訴後20日內向本院補提理由書（
均須按他造當事人之人數附繕本）「切勿逕送上級法院」。
　　　　　　　　　　　　　　　　　　　書記官  葉宥鈞
中　　華　　民　　國　　111 　年　　12　　月　　8 　　日
附錄本案論罪科刑法條全文：
中華民國刑法第339條之2
（違法由自動付款設備取得他人之物之處罰）
意圖為自己或第三人不法之所有，以不正方法由自動付款設備取
得他人之物者，處3年以下有期徒刑、拘役或30萬元以下罰金。
以前項方法得財產上不法之利益或使第三人得之者，亦同。
前二項之未遂犯罰之。
中華民國刑法第339條之4
犯第 339 條詐欺罪而有下列情形之一者，處 1 年以上 7 年以
下有期徒刑，得併科 1 百萬元以下罰金：
一、冒用政府機關或公務員名義犯之。
二、三人以上共同犯之。
三、以廣播電視、電子通訊、網際網路或其他媒體等傳播工具，
    對公眾散布而犯之。
前項之未遂犯罰之。
洗錢防制法第14條
有第二條各款所列洗錢行為者，處 7 年以下有期徒刑，併科新
臺幣 5 百萬元以下罰金。
前項之未遂犯罰之。
前二項情形，不得科以超過其特定犯罪所定最重本刑之刑。
組織犯罪防制條例第3條
發起、主持、操縱或指揮犯罪組織者，處3年以上10年以下有期
徒刑，得併科新臺幣1億元以下罰金；參與者，處6月以上5年以
下有期徒刑，得併科新臺幣1千萬元以下罰金。但參與情節輕微
者，得減輕或免除其刑。
具公務員或經選舉產生之公職人員之身分，犯前項之罪者，加重
其刑至二分之一。
犯第1項之罪者，應於刑之執行前，令入勞動場所，強制工作，
其期間為3年。
前項之強制工作，準用刑法第90條第2項但書、第3項及第98條第
2項、第3項規定。
以言語、舉動、文字或其他方法，明示或暗示其為犯罪組織之成
員，或與犯罪組織或其成員有關聯，而要求他人為下列行為之一
者，處3年以下有期徒刑，得併科新臺幣3百萬元以下罰金：
一、出售財產、商業組織之出資或股份或放棄經營權。
二、配合辦理都市更新重建之處理程序。
三、購買商品或支付勞務報酬。
四、履行債務或接受債務協商之內容。
前項犯罪組織，不以現存者為必要。
以第5項之行為，使人行無義務之事或妨害其行使權利者，亦同
。
第5項、第7項之未遂犯罰之。